臺灣桃園地方法院刑事判決
                                   111年度審易字第1341號
公  訴  人  臺灣桃園地方檢察署檢察官 
被      告  詹萬利


上列被告因竊盜案件，經檢察官提起公訴（111 年度偵字第2039
8 號），被告於本院準備程序進行中，就被訴事實為有罪之陳述
，經本院告知簡式審判程序意旨，並聽取當事人意見後，裁定依
簡式審判程序審理，判決如下：
    主  文
詹萬利犯攜帶兇器毀越窗戶侵入住宅竊盜罪，累犯，處有期徒刑
柒月。
未扣案如附表二所示之犯罪所得，均沒收，於全部或一部不能沒
收或不宜執行沒收時，追徵其價額
    事實及理由
一、犯罪事實：
    本案犯罪事實，除起訴書如附表一「原記載內容」欄所示之
    記載，應更正如附表一「更正後內容」欄所示外，餘均引用
    檢察官起訴書之記載（如附件）。
二、證據名稱：
  ㈠被告詹萬利於警詢及本院審理時之自白。
  ㈡告訴人周芷馨於警詢時之證述。
  ㈢贓證物蒐證照片、職務報告、googlemap 地圖、桃園市政府
    警察局桃園分局大樹派出所扣押筆錄、扣押物品目錄表、桃
    園分局大樹派出所照片黏貼表、監視錄影畫面暨檔案光碟、
    臺灣桃園地方檢察署公務電話紀錄、桃園市政府警察局桃園
    分局刑案現場勘察報告（含現場勘察採證紀錄表、現場勘察
    照片簿、勘察採證同意書等件）。
三、論罪科刑：
  ㈠按所謂住宅乃指人類日常居住之場所；所謂侵入，係指未得
    允許，而擅自入內之意，倘非公共場所或公眾得出入之場所
    而無權居住或無故進入，均不失為侵入（最高法院76年台上
    字第2972號、101 年度台非字第140 號判決意旨參照）。經
    查，被告行竊之地點為告訴人日常起居之場所，有現場照片
    在卷可稽，復據告訴人證述甚明，被告侵入該處行竊，自符
    合刑法第321 條第1 項第1 款所規定侵入住宅竊盜之構成要
    件。次按刑法第321 條第1 項第3 款之攜帶兇器竊盜罪，係
    以行為人攜帶兇器竊盜為其加重條件，此所謂兇器，其種類
    並無限制，凡客觀上足對人之生命、身體、安全構成威脅，
    具有危險性之兇器均屬之，且祇須行竊時攜帶此種具有危險
    性之兇器為已足，並不以攜帶之初有行兇之意圖為必要（最
    高法院79年台上字第5253號判例要旨參照）。被告持以遂行
    本案竊盜犯行所用之鐵製工具，係金屬製品，既足以破壞鐵
    窗，顯係質堅且銳，自可以此擊、刺，而加害人之生命、身
    體，客觀上即具危險性，當屬兇器無疑。
  ㈡核被告所為，係犯刑法第321 條第1 項第3 款、第2 款、第1
     款之攜帶兇器毀越窗戶侵入住宅竊盜罪。公訴意旨認被告
    上開犯行僅該當刑法第321 條第1 項第2 款、第3 款之加重
    條件，容有誤會，然其基本社會事實相同，且僅屬加重條件
    之增加，本院仍得予以審理，尚不生變更起訴法條之問題，
    附此敘明。
  ㈢依照司法院釋字第775 號解釋意旨及刑事訴訟法第161 條第1
     項規定可知，檢察官就前階段被告構成「累犯事實」負擔
    主張及舉證責任，並就後階段被告依累犯規定「加重其刑事
    項」負擔主張及說明責任（最高法院110 年度台上大字第56
    60號裁定意旨參照）。本件檢察官就被告有附件起訴書犯罪
    事實欄一、所載之累犯事實，業已提出被告之前案紀錄表在
    案（參起訴書之記載及偵卷第101 至153 頁），且為被告所
    坦白承認（參本院審易字卷111 年10月12日準備程序筆錄第
    3 頁），應認足以證明被告累犯之事實。又檢察官於審理時
    主張被告一再涉犯刑事案件，請本院依累犯之規定加重其刑
    。而被告前有如附件起訴書犯罪事實欄一、所載之科刑及執
    行紀錄，有臺灣高等法院被告前案紀錄表在卷可參（見本院
    審易字卷第15至53頁）。本院審酌其受有期徒刑執行完畢後
    ，5 年以內故意再犯本案有期徒刑以上之罪，為累犯。且係
    一再犯同罪質之罪，足見其惡性及對刑罰反應力薄弱，應依
    刑法第47條第1 項規定，加重其最低本刑（司法院大法官會
    議釋字第775 號解釋意旨參照）。
  ㈣爰審酌被告不思以正當手段獲取財物，為圖一己私益，竟恣
    意攜帶兇器毀越窗戶侵入他人住宅竊取財物，蔑視他人財產
    權，對民眾財產、居住安全及社會治安與經濟秩序產生危害
    ，所為殊無可取。惟念其犯後坦承犯行，並衡其犯罪之動機
    、目的、手段、素行暨竊得財物之價值等一切情狀，量處如
    主文所示之刑。
四、沒收部分：
  ㈠被告所竊如附表二所示之犯罪所得，均未實際合法發還被害
    人，俱應依刑法第38條之1 第1 項前段、第3 項規定，宣告
    沒收，於全部或一部不能沒收或不宜執行沒收時，追徵其價
    額。
  ㈡被告本案行竊所用之鐵製工具，並未扣案，又無從證明為被
    告所有，復非屬違禁物，爰不予宣告沒收，末此敘明。
五、應適用之法條：
　　刑事訴訟法第273 條之1 第1 項、第299 條第1 項前段、第
    310 條之2 、第454 條第2 項，刑法第321 條第1 項第1 款
    、第2 款、第3 款、第47條第1 項、第38條之1 第1 項前段
    、第3 項，刑法施行法第1 條之1 第1 項。
六、如不服本判決應於收受判決後20日內向本院提出上訴書狀，
    並應敘述具體理由。其未敘述上訴理由者，應於上訴期間屆
    滿後20日內向本院補提理由書（均須按他造當事人之人數附
    繕本）「切勿逕送上級法院」。
本案經檢察官劉仲慧到庭執行職務。
中　　華　　民　　國　　111 　年　　11　　月　　14　　日
                    刑事審查庭    法　官　呂曾達
以上正本證明與原本無異。
如不服本判決應於收受判決後20日內向本院提出上訴書狀，並應
敘述具體理由。其未敘述上訴理由者，應於上訴期間屆滿後20日
內向本院補提理由書(均須按他造當事人之人數附繕本)「切勿逕
送上級法院」。 
    　　　　　　　　　　　　　　　書記官　楊淨雲
中　　華　　民　　國　　111 　年　　11　　月　　15　　日
附錄本案論罪科刑依據之法條：
中華民國刑法第321 條：
犯前條第1 項、第2 項之罪而有下列情形之一者，處6 月以上5
年以下有期徒刑，得併科50萬元以下罰金：
一、侵入住宅或有人居住之建築物、船艦或隱匿其內而犯之。
二、毀越門窗、牆垣或其他安全設備而犯之。
三、攜帶兇器而犯之。
四、結夥三人以上而犯之。
五、乘火災、水災或其他災害之際而犯之。
六、在車站、港埠、航空站或其他供水、陸、空公眾運輸之舟、
    車、航空機內而犯之。
前項之未遂犯罰之。
附表一：
欄別 原記載內容 更正後內容 備註 犯罪事實欄一、第7 行 現金新臺幣（下同）約4、5 萬元 現金新臺幣（下同）4 萬元（業經檢察官當庭更正）  
附表二：
未扣案之犯罪所得（未實際合法發還被害人者）   編號 犯罪所得 備註  一 現金新臺幣40,000元 未實際合法發還被害人  二 滿天星勞力士手錶1 只   三 黑色LV包包1 個   四 K 金項鍊1 條   五 純金項鍊1 條   六 戒指2 個   七 耳環2 個  
附件：
臺灣桃園地方檢察署檢察官起訴書　
                                    111年度偵字第20398號
　　被　　　告　詹萬利　男　56歲（民國00年0月00日生）
　　　　　　　　　　　　住○○市○○區○○街000巷00號
　　　　　　　　　　　　國民身分證統一編號：Z000000000號
上列被告因竊盜案件，業經偵查終結，認應提起公訴，茲將犯罪
事實及證據並所犯法條分敘如下：
　　　　犯罪事實
一、詹萬利前因竊盜案件，經臺灣桃園地方法院以108年度桃簡
    字第1015號判決判處有期徒刑6月確定，於民國109年12月27
    日縮短刑期執畢出監。詎仍不知悔改，意圖為自己不法之所
    有，基於加重竊盜之犯意，於111年3月7日上午9時25分許，
    持鐵製工具破壞桃園市○○區○○路000號3樓鐵窗並侵入該屋內
    ，徒手竊取周芷馨所有之滿天星勞力士手錶1隻、黑色LV包
    包1個、現金新臺幣（下同）約4、5萬元、K金項鍊1條、純
    金項鍊1條、戒指2個、耳環2個，得手後旋即離去。嗣經周
    芷馨發覺遭竊，報警處理，而悉上情。
二、案經周芷馨訴由桃園市政府警察局桃園分局報告偵辦。
　　　　證據並所犯法條
一、上揭犯罪事實，業據被告詹萬利於警詢中坦承不諱，核與證
    人即周芷馨於警詢時之證述相符，並有告訴人提供之照片、
    職務報告、googlemap地圖、桃園市政府警察局桃園分局大
    樹派出所扣押筆錄、扣押物品目錄表、桃園分局大樹派出所
    照片黏貼表、本署公務電話紀錄各1份及監視器光碟1片在卷
    可稽，被告犯嫌堪以認定。
二、核被告所為，係犯刑法第321條第1項第2款、第3款之加重竊
    盜罪嫌。又被告前有如犯罪事實欄所載論罪科刑及執行情形
    ，有本署刑案資料查註紀錄表附卷可稽，其於有期徒刑執行
    完畢後，5年以內故意再犯本件有期徒刑以上之罪，為累犯
    ，請並斟酌依刑法第47條第1項之規定及司法院大法官釋字
    第775號解釋意旨加重其刑。未扣案之犯罪所得請依刑法第3
    8條之1第1項前段、第3項之規定宣告沒收，並於全部或一部
    不能沒收或不宜執行沒收時，追徵其價額。
三、至告訴暨報告意旨認被告所竊得之金額與被告所陳有所出入
    部分，因該部分為被告所否認，況此部分除各告訴人之單一
    指述外，並無其他積極證據佐證，尚難認被告確有竊得告訴
    人所指金額之現金，惟此部分若成立犯罪，與前揭聲請簡易
    判決處刑部分為同一行為，應為聲請簡易判決處刑效力所及
    ，爰不另為不起訴處分，附此敘明。
四、再報告意旨認被告係於上開時地持客觀上可供兇器使用之鐵
    器以破壞前揭鐵窗而涉犯刑法第321條第1項第3款之加重竊
    盜罪嫌。惟查，被告固坦承有持該鐵器為本件犯行，然該鐵
    器並未扣案，故被告所持用鐵器之外觀、長短、大小均無從
    判斷，於此一情狀下，實難認定該鐵器已與本罪構成要件所
    指兇器之定義相符，報告意旨就此容有誤會，附此敘明。至
    該未扣案之鐵器，被告辯稱：在在路上撿得，當天犯案後，
    就隨意棄置等語，是查無證據證明該犯罪工具係被告所有且
    現仍存在，故為免日後執行之困難，爰不予請求就該鐵器宣
    告沒收。
五、依刑事訴訟法第251條第1項提起公訴。
　　此　致
臺灣桃園地方法院
中　　華　　民　　國　 111　　年　　5 　　月　　31　  日
　　　　　　　　　　　　　檢　察　官 楊挺宏
本件證明與原本無異
中    華    民    國    111   年     6    月    8     日
                          書  記  官 盧憲儀
所犯法條：
中華民國刑法第321條
犯前條第 1 項、第 2 項之罪而有下列情形之一者，處 6 月以
上 5 年以下有期徒刑，得併科 50 萬元以下罰金：
一、侵入住宅或有人居住之建築物、船艦或隱匿其內而犯之。
二、毀越門窗、牆垣或其他安全設備而犯之。
三、攜帶兇器而犯之。
四、結夥三人以上而犯之。
五、乘火災、水災或其他災害之際而犯之。
六、在車站、港埠、航空站或其他供水、陸、空公眾運輸之舟、
    車、航空機內而犯之。
前項之未遂犯罰之。